# 请教各老师和陈版关于附注列示问题?谢谢

提问人：283640280 时间：2015-02-03 13:44:24
同时在附注中批露关联方及关联交易时对合并以外的非抵销类的无论是ＩＰＯ还是上市公司都　是合并口径的吧

回答人：chenyiwei
关联交易和关联往来的余额是针对单个关联方（法人实体或关联自然人）为口径披露的。

提问人：283640280 时间：2015-02-03 19:06:25
谢谢陈版，同时如上问题 1 按合并口径列示前五是不是也不符合真实的经济实质呀，毕竟各公司还是单独交易的也是单独核算的。谢谢

回答人：chenyiwei
现在附注中对收入前五名已不再要求披露明细，这个问题自然消失。

提问人：zengfengxia 时间：2015-02-04 16:45:14
集团内不同单位对同一家企业不同合同项下的应收款一家大于单项金额重大标准，一家未达到，在计提坏账时是不是应当分别作为单项金额重大和单项金额不重大的考虑，不能合并？

回答人：chenyiwei
其实真该问的问题是：针对同一债务人的性质类似的应收款项，为何不同的计提方法得出的坏帐准备差异这么大？理论上不同的方法所得出的结果不应有差异。

提问人：zengfengxia 时间：2015-02-05 09:23:20
谢谢陈版，无论放在单项金额重大或者单项金额不重大，计提的坏账准备应该是不会有差别的，单项金额不重大也是有可能个别认定计提坏账准备的 在披露时，是不是应该分别在单项金额重大和其他组合？

回答人：chenyiwei
应可以。